臺灣高等法院刑事判決　　　　　　　　　　　　　　九十一年度上易字第九四九號
　　上　訴　人　臺灣新竹地方法院檢察署檢察官
　　上　訴　人　卯○○
　　即　被　告
　　　　　　　　Ａ○○
　　共　　　同
　　選任辯護人　唐琪瑤律師
　　被　　　告　辰○○
右上訴人因被告恐嚇等案件，不服臺灣新竹地方法院九十年度易字第一００七號，中
華民國九十一年一月三十一日第一審判決（起訴案號：臺灣新竹地方法院檢察署九十
年度偵字第四五三七號、第六二一０號、九十年度偵緝字第二三七號；移送併案審理
案號：臺灣新竹地方法院檢察署九十一年度偵字第一四七四號），提起上訴，本院判
決如左：
    主  文
原判決關於卯○○、Ａ○○部分，及辰○○被訴恐嚇取財及定應執行刑部分，均撤銷
。
卯○○共同連續意圖為自己不法之所有，以恐嚇使人將本人之物交付，處有期徒刑捌
月。扣案如附表三所示之物均沒收。
Ａ○○共同連續意圖為自己不法之所有，以恐嚇使人將本人之物交付，累犯，處有期
徒刑壹年。扣案如附表三所示之物均沒收。
辰○○共同連續意圖為自己不法之所有，以恐嚇使人將本人之物交付，處有期徒刑壹
年拾月，並於刑之執行完畢或赦免後，令入勞動場所強制工作壹年。扣案如附表三、
四所示之物均沒收。
辰○○前開部分（恐嚇取財部分）所處之刑，與上訴駁回部分（贓物部分）原判決所
處之刑，應執行有期徒刑貳年，並於刑之執行完畢或赦免後，令入勞動場所強制工作
壹年。扣案如附表三、四所示之物均沒收。
其餘上訴駁回。
    事  實
一、辰○○於民國八十一年間曾犯竊盜罪，經臺灣新竹地方法院判處罰金四千元，緩
    刑二年確定，嗣於八十二年間又犯竊盜罪，經臺灣新竹地方法院判處有期徒刑二
    月確定，前開緩刑宣告亦經撤銷；又於八十九年因犯竊盜及常業竊盜罪，經臺灣
    新竹地方法院判處有期徒刑六年二月，並於刑之執行完畢或赦免後，令入勞動場
    所強制工作三年，嗣經臺灣高等法院及最高法院駁回上訴確定（該案正在執行中
    ），有犯罪習慣。Ａ○○於八十二年間，因竊盜案件，經臺灣新竹地方法院判處
    有期徒刑八月，嗣經台灣高等法院駁回上訴確定，於八十五年九月三十日執行完
    畢。卯○○於八十一年間曾犯贓物罪，經臺灣新竹地方法院判處有期徒刑四月，
    減為有期徒刑二月，緩刑三年確定。均素行不良。
二、辰○○於前開常業竊盜等案件判決確定後（該案於九十年三月十四日最高法院判
    決上訴駁回確定），仍不思悛悔，自九十年六月間起，與丑○○（另案經臺灣新
    竹地方法院判處有期徒刑一年六月，於刑之執行完畢或赦免後，令入勞動場所強
    制工作二年確定）、Ａ○○共同基於意圖為自己不法所有之概括犯意，謀議以竊
    取他人之自小客車後向車主恐嚇取財、使車主付款贖車之方式牟取財物，並集資
    推由丑○○經由跳蚤雜誌之廣告，向不詳之人以新台幣（下同）八千元至一萬五
    千元不等之價格，購買傅鈺婷、田儒勳、林宜穎、李國義、黃偉強、嚴秋蘭、亥
    ○○、簡清松等人失竊或遺失之銀行、郵局存摺及提款卡等贓物，作為向車主勒
    贖匯款之帳戶使用。另卯○○於九十年七月二十一日經丑○○之邀約應允參與，
    亦與辰○○、丑○○、Ａ○○共同基於意圖為自己不法所有之概括犯意共同參與
    犯案，並出資交由丑○○故買贓物。彼等犯案之手段或由辰○○、丑○○二人，
    或結夥三人或四人，攜帶辰○○及丑○○所有，客觀上具有危險性可供作凶器使
    用之六角扳手、電動螺絲起子、老虎鉗、萬能鉗及扳手等工具，每次共同開車伺
    機找尋目標，並由丑○○或辰○○下車，以前揭工具將車門及車鎖撬開竊取被害
    人之小客車，其餘之人則在旁把風接應，竊盜得手後，即換上原先由辰○○及丑
    ○○另行竊取其他車輛之車牌、或由辰○○另行偽造之車牌（辰○○此部分之犯
    行詳如後述）行使，再停放於新竹縣市○地路旁，均足生損害於公路監理機關對
    車輛牌照管理之正確性及該汽車所有人；隨後彼等再由自失竊汽車內取得車主之
    聯絡電話，於當日或翌日與各被害人聯絡，索取（下同）十二萬元至二萬五千元
    不等之贖款，指定車主將贖款匯入前開傅鈺婷等人之帳戶，並向車主恐嚇稱如不
    支付贖款即將車輛解體或毀損，或利用車輛犯案等語，恐嚇車主交付財物，如車
    主將贖款匯入彼等指定之帳戶後，彼等即將車開往特定地點通知車主領回，如車
    主不付款，則將車棄置路旁。車主匯款後，再由丑○○前往提款機領得贖款後，
    由四人平分。彼等竊取車輛之時間、地點、被害人、恐嚇贖車之金額、指定匯款
    之帳戶、被害人有無匯款贖車、及辰○○、丑○○、Ａ○○、卯○○各人參與之
    犯行次數均詳如附表一所示。嗣經警方循線於九十年七月二十七日上午十一時四
    十三分許，在新竹縣竹北市縣○○街前，查獲卯○○，再追緝查獲Ａ○○，並起
    出辰○○、丑○○所竊取之部分車牌，及扣得辰○○、邱明彥所有附表三所示之
    作案工具物品及贓款十萬八百元，辰○○、丑○○則均伺機逃逸。
三、辰○○與丑○○二人另共同基於同一意圖為自己不法所有之概括犯意，共同攜帶
    其二人所有如附表四所示，客觀上具有危險性可供作兇器使用之老虎鉗等工具，
    連續於附表二所示時地，竊取戌○○等人所管領或所有之小客車車牌十四面（起
    訴書誤載為二面，另將被害人酉○○車牌失竊時間誤載為九十年七月三十一日）
    ，作為彼等以如附表一所示竊車取贖方式犯案時，懸掛於竊得之車輛上使用。
四、辰○○另於九十年六月間，基於概括之犯意，在不詳地點先選定車牌號碼，然後
    以工具將在不詳時地竊得之車牌切割、焊接後烤漆，以此方式偽造車牌計有車號
    ：Ｌ七─九五七九號、ＬＰ─八八九六號、Ｍ八─五八五三號、Ｅ九─五五二五
    號、Ｂ七─九二五六號、Ｗ八─九五八六號、Ｗ四─四二五二號車牌各二面，共
    十四面車牌（七組，如附表五所示），偽造完成後，將其中部分偽造之車牌作為
    彼等以如附表一所示竊車取贖方式犯案時，懸掛於竊得之車輛上行使之用，均足
    以生損害於公路監理機關對車輛牌照管之正確性及各該汽車所有人。
五、辰○○明知林祐祺（另案偵查中）持有之車牌號碼Ｙ三─五五六八號自用小客車
    係來源不明之贓車（原為詹銘璋所有，於九十年十月十三日，在台中市○○路○
    段一百四十巷三十四號前，遭不詳人士以強盜方式劫取），仍於同年十月十八日
    下午六時許，在台中縣大里市某處，向林祐祺借用收受該自用小客車，並駕駛該
    車輛，邀約丑○○、戴明增（業經檢察官另為不起訴處分）開車出遊，嗣於同年
    十月十九日下午五時許，在新竹市○○路一四五巷內經警查獲，並扣得辰○○所
    偽造之如附表五所示車牌七組共十四面（其中Ｗ八─九五八六號二面車牌係懸掛
    在前詹銘璋所有、車號Ｙ三─五五六八號自用小客車上、其他六組車牌係置於車
    內），及辰○○、丑○○所有附表四之竊盜工具一批暨車門鎖（連鑰匙）八組等
    物。
六、案經新竹市警察局及新竹縣警察局竹東分局分別移送台灣新竹地方法院檢察署檢
    察官偵查起訴。
    理  由
一、前揭犯罪事實，業據被告辰○○、Ａ○○、卯○○分別於警訊、偵查、原審及本
    院審理時自白不諱，彼此所供述之犯罪情節均相互符合，復與共犯丑○○於偵、
    審中所供述之情節相符，且核與被害人甲○○、宇○○、Ｅ○○、寅○○、子○
    ○、戊○○、Ｄ○○、Ｂ○○、未○○、乙○○、庚○○、己○○、癸○○、宙
    ○○、地○○、辛○○、玄○○、亥○○、黃○○、申○○、丙○○、Ｇ○○、
    Ｆ○○、Ｉ○○、Ｈ○○、丁○○、戌○○、酉○○、天○○、壬○○、Ｃ○○
    、Ｊ○○，及證人傅鈺婷、李國義、陳碧燕等人所指證之情節相符，並有扣案如
    附表三、四、五所示之犯罪工具及偽造車牌可稽，此外復有扣案之贓款十萬八百
    元，各該被害人之匯款單據、贓物認領保管收據、車輛協尋車牌遺失（尋獲）證
    明單及通報單、行車執照、車輛竊盜車牌失竊資料個別查詢報表、共犯丑○○提
    領贓款之照片、傅鈺婷、田儒勳、林宜穎、李國義、黃偉強、嚴秋蘭、亥○○、
    簡清松等人在各銀行及郵局之開戶資料及帳戶往來明細資料、電話通聯紀錄、照
    片等在卷可稽，足徵被告等之自白確與事實相符。本案事證明確，被告辰○○、
    Ａ○○、卯○○三人之前開犯刑均洵堪認定。
二、核被告等所為，其中：
  (1)被告辰○○、卯○○、Ａ○○就附表一所示竊車取贖部分之犯行，編號一至九、
    十三至十七、十九至二十一、及二十三之竊盜部分，均係犯刑法第三百二十一條
    第一項第三款、第四款之攜帶兇器、結夥三人以上竊盜罪，其餘之竊盜部分則係
    犯刑法第三百二十一條第一項第三款之攜帶兇器竊盜罪；恐嚇取財勒贖車款部分
    ，編號一至五、七至十四、十六、十七、二十至二十二等被害人被害人已付款部
    分，係犯刑法第三百四十六條第一項之罪，其餘被害人未付款部分尚屬未遂階段
    ，係犯刑法第三百四十六條第三項、第一項之罪；被告等集資購買傅鈺婷等人失
    竊之存摺及提款卡部分，係另犯刑法第三百四十九條第二項之故買贓物罪；被告
    等竊車後懸掛由辰○○偽造之車牌部分，係犯刑法第二百十六條、第二百十二條
    之罪；彼等上開多次加重竊盜、恐嚇取財既、未遂、及故買贓物、行使偽造車牌
    之犯行，時間緊接，手段相同，又均係觸犯基本犯罪構成要件相同之罪名，顯係
    基於概括犯意反覆實施，均應依連續犯規定，依情節較重之結夥三人以上攜帶凶
    器竊盜罪、恐嚇取財既遂罪、及故買贓物罪、行使偽造特種文書罪以一罪論，並
    均加重其刑。被告等就如附表一所示各自參與之竊盜、恐嚇取財、及行使偽造特
    種文書罪部分，相互間及與丑○○間有犯意聯絡及行為分擔，就故買贓物部分，
    彼等基於自己共同犯罪之意思推由丑○○實施犯罪構成要件之行為，均屬共同正
    犯。被告Ａ○○、卯○○所犯上開四罪間有方法結果之牽連關係，應從一重依連
    續恐嚇取財罪處斷。被告三人故買贓物部分之犯行，及被告Ａ○○、卯○○所犯
    行使偽造特種文書罪部分之犯行雖未經起訴，然與經起訴部分之犯行有牽連犯之
    裁判上一罪關係，為起訴效力所及，本院自得併予審判。
  (2)被告辰○○如附表二部分所示之犯行，亦係犯刑法第三百二十一條第一項第三款
    之加重竊盜罪，且與其所犯如附表一部份所示之竊盜犯行為連續犯，應依如附表
    一所示部分情節較重之結夥三人以上、攜帶凶器竊盜罪論以一罪。被告辰○○所
    犯如附表三所示部分之犯行，係犯刑法第二百十二條、第二百十六條之行使偽造
    特種文書罪，其偽造後持以行使，偽造之低度行為應為行使之高度行為所吸收，
    不另論罪。其多次行使偽造車牌之犯行，時間緊接、手段相同，又均係觸犯犯罪
    構成要件相同之罪名，亦應依連續犯之規定以一罪論，並加重其刑。被告辰○○
    就附表二部分所示之竊盜犯行與丑○○有共同之犯意聯絡與行為分擔，均屬共同
    正犯。被告辰○○如附表一、二、三等部分所犯之加重竊盜、恐嚇取財、故買贓
    物、行使偽造特種文書各罪間，有方法行為與目的行為之牽連關係，應從一重依
    連續恐嚇取財罪處斷。被告辰○○向林祐祺收受Ｙ三─五五六八號小客車部分，
    係另犯刑法第三百四十九條第一項之收受贓物罪。其所犯前開恐嚇取財罪與收受
    贓物罪間，犯意各別，罪名互異，應予分論併罰。
  (3)被告Ａ○○於八十二年間，因竊盜案件，經臺灣新竹地方法院判處有期徒刑八月
    ，嗣經本院駁回上訴確定，有本院被告全國前案紀錄表在卷可按，其於五年內再
    犯有期徒刑以上之上開各罪，為累犯，並依法遞加重其刑。
三、原判決對被告三人所犯如附表一、二、三所示部分予以論科，固非無見，惟查：
    (1)被告Ａ○○並未參與附表一編號十、十一、十二、十八、二十二部分之犯行，
    被告卯○○亦未參與附表一編號十二至十五、十七、十八、二十一、二十二部分
    之犯行（均詳如後述），而原判決認被告Ａ○○、卯○○有上開犯行一併予以論
    科，已有不當。(2)被告三人另有連續故買贓物之犯行，被告Ａ○○、卯○○亦犯
    有連續行使偽造特種文書之犯行，原判決未予一併審究，亦有未洽。(3)被告辰○
    ○係將竊得之車牌切割、焊接、烤漆予以偽造，該等偽造之車牌本質上仍屬於贓
    物，並非被告辰○○所有，原判決將之一併宣告沒收，自有違誤。(4)被告Ａ○○
    、卯○○二人所參與之犯罪次數及犯罪情狀，尚難認已達有犯罪習慣之程度，原
    審均予以強制工作之保安處分，亦嫌過當。(5)原判決於據上論斷欄內，關於被告
    等所犯竊盜罪之法條部分，漏引「第一項」，亦有疏誤。被告Ａ○○、卯○○提
    起上訴，指摘原判決不當，為有理由，至於檢察官雖以被告三人另涉有恐嚇取財
    犯行（即檢察官移送併案審理部分）漏未審酌為由提起上訴，然查該部分完全與
    被告Ａ○○、卯○○二人無涉，被告辰○○亦不能證明有該等部分之犯行（詳如
    後述），故檢察官之上訴並無理由，惟原判決關於上開各部分既有可議，亦屬無
    法維持，自應撤銷改判。爰審酌被告Ａ○○、卯○○、辰○○均有前科、素行不
    佳，此次犯行次數甚多，且犯罪頗具計劃性、組織性及分工態樣，又被告均正值
    青壯年，卻不思正途獲取財物，渠等犯行影響社會安全秩序甚巨，惟被告等犯後
    均能坦承犯行，尚有悔意，及被告辰○○與丑○○係基於主導地位，被告Ａ○○
    、卯○○屬於附隨性質，涉案程度較輕等一切情狀，分別量處如主文第二、三、
    四項所示之刑。被告辰○○於八十一年間曾因竊盜罪，經原審法院判處罰金四千
    元，緩刑二年確定，嗣於八十二年間又犯竊盜罪，經原審院判處有期徒刑案二月
    確定，前開緩刑宣告亦經撤銷；又於八十九年因犯竊盜及常業竊盜罪，經原審法
    院判處有期徒刑六年二月，並於刑之執行完畢或赦免後，令入勞動場所強制工作
    三年，嗣經本院及最高法院駁回上訴確定，有本院被告全國前案紀錄表可憑，其
    在本案與丑○○共同基於主導地位，犯罪次數甚夥，顯有犯罪之習慣，有諭知令
    入勞動場所強制工作之必要，併依刑法第九十條第一項規定，於刑之執行完畢或
    赦免後，令入勞動場所強制工作一年，以資矯正。又扣案如附表三、四所示之竊
    盜工具，係被告辰○○與共犯丑○○所有，供犯罪所用之物，業據被告等供明在
    卷，均依法宣告沒收。
四、原判決關於被告辰○○收受贓物部分，認事用法並無不當，量刑亦屬妥適，檢察
    官提起上訴對該部分亦未為具體之指摘，此部分檢察官之上訴自無理由，應予駁
    回。惟仍應就此部分原判決所處之刑與前開撤銷改判部分所處之刑，定其應執行
    之刑。
五、其餘扣案之十萬八千元及車門鎖（連鑰匙）八組部分，係被害人因本件犯罪所失
    之物，非本件被告所有，另扣案鴨舌帽四頂、漁夫帽二頂、藍白相間襯衫一件，
    亦非供犯罪所用或犯罪所得之物，均不為沒收之諭知。
六、公訴意旨另認被告Ａ○○涉有附表一編號十、十一、十二、十八、二十二部分之
    犯行，及被告卯○○涉有附表一編號十二至十五、十七、十八、二十一、二十二
    部分之犯行。惟訊據被告Ａ○○、卯○○均堅決否認有上開犯行，經查：(1)被告
    Ａ○○於九十年六月二十二日出國，至同年七月十四日返國，有內政部警政署入
    出境管理局之出入境紀錄表可稽（本院卷第七十八頁），該段期間其既不在國內
    ，當然無法參與犯案，故被告Ａ○○顯然未參與附表一編號十、十一、十二部分
    之犯行。另被告Ａ○○堅稱其未參與附表一編號十八、二十二部分犯行，按被告
    Ａ○○對其他多次犯行均坦承不諱，衡情應無單就該二次犯行予以隱諱之必要，
    此外又查無其他確切證據足以證明被告Ａ○○曾參與該兩次犯行，其辯解應堪採
    信。(2)被告卯○○係於九十年七月二十一日起參與共同犯案，業據被告卯○○於
    偵查中自白在卷（偵字第四五三七號卷、第一九八頁反面），核與同案被告Ａ○
    ○、辰○○、丑○○等供述被告卯○○係於遭查獲一週前加入等情相互一致，應
    堪採信，而被告卯○○記係於九十年七月二十一日起始參與犯案，則附表一編號
    十二至十五部分之犯罪時間均在此之前，被告卯○○顯未參與該等部分之犯行。
    又被告卯○○本身經營大新衛生工程行，九十年七月二十一日下午二時至五時許
    ，及同年七月二十四日中午下午一時許至三時許，其分別在竹東鎮○○路一八六
    巷十二號巳○○家中、及竹東鎮○○路一六七巷十八弄一號午○○住處更換排水
    管及更換馬桶，有被告卯○○所提之估價單、工作記事簿、及巳○○、午○○出
    具之證明書可稽，並經證人巳○○證述屬實，則被告卯○○在該段期間內顯然未
    參與附表一編號十七、十八、二十一、二十二部分之犯行。(3)惟因公訴人認被告
    Ａ○○、卯○○二人前開犯罪嫌疑與前開經判決有罪部分之犯行有裁判上一罪之
    關係，故不另為無罪之諭知。
七、檢察官移送併案審理（臺灣新竹地方法院檢察署九十一年度偵字第一四七四號）
    意旨略以：被告辰○○與丑○○、林佑祺三人於九十年八月十五日至同年九月二
    十八日間，另涉嫌共同竊取江坤忠、蔡育俊、張芳萁、江清鵬、張龍驤之小客車
    ，藉以恐嚇取財等犯行。訊據被告辰○○堅決否認有該等犯行，經查：(1)丑○○
    於警訊中固曾供稱：被害人江坤忠遭恐嚇勒贖之三Ｋ－八四三八號小客車（車主
    林淑霞），係被告辰○○與丑○○共同竊取，其所寫之恐嚇信係由被告辰○○叫
    其所寫等語。林佑祺於警訊中意供稱該車係丑○○與辰○○竊取等語。惟查證人
    丑○○於本院審理時已否認其事，證稱該車雖係其竊取，但被告並未參與偷車及
    向車主恐嚇，且其雖曾將該車交與林佑祺，但被告辰○○並未在場等語綦詳（本
    院卷第九十八、九十九頁），而丑○○在警訊中關於被告部分之供述經查並無任
    何補強證據足以證明確與事實相符，自不足資為不利於被告之犯罪證據。另林佑
    祺僅係事後曾由丑○○處收受使用該車，並非曾參與竊車，亦非曾親自聞見丑○
    ○之竊車經過情形，其於警訊中關於該車係由被告與丑○○共同竊取部分之供述
    ，顯係出於傳聞或其個人主觀上猜測之詞，亦不足資為不利於被告辰○○之論據
    。又該車係由何義淇駕駛時遭警查獲，而何義淇係向丑○○借用該車，亦經何義
    淇於警訊時供明，亦無法證明該車與被告辰○○有何關連。(2)證人丑○○另否認
    有竊取蔡育俊、張芳萁、江清鵬、張龍驤之小客車及恐嚇勒贖等犯行，而江坤忠
    、蔡育俊、張芳萁、江清鵬、張龍驤等人於車輛遭竊後雖均曾遭不詳之人恐嚇贖
    車，然彼等均係經指定將贖款匯入龍雨順及簡其嵐之帳戶內，該等帳戶與被告辰
    ○○於前開附表一所示犯行所使用之帳戶均不相同，亦無法證明該等竊盜及恐嚇
    取財之犯行係被告辰○○所為。(3)綜上所述，本案不能證明被告辰○○有移送併
    辦部分所指之犯行，則移送併辦部分與本案經起訴部分之犯行即無連續犯等裁判
    上一罪之關係可言，本院不得予以審判，應退由該管檢察官另為適當之處理。
據上論斷，應依刑事訴訟法第三百六十九條第一項前段、第三百六十四條、第二百九
十九條第一項前段、第三百六十八條、刑法第三百二十一條第一項第三款、第四款、
第三百四十六條第一項、第三百四十九條第一項、第二項、第二百十六條、第二百十
二條、第二十八條、第五十五條、第五十六條、第四十七條、第五十一條第五款、第
三十八條第一項第二款、第九十條第一項、罰金罰鍰提高標準條例第一條前段，判決
如主文。
本案經檢察官周志榮到庭執行職務。
中      華      民      國    九十一    年      十      月    三十一    日
                              臺灣高等法院刑事第二十三庭
                                  審判長法  官 宋      祺
                                        法  官 陳  坤  地
                                        法  官 雷  雯  華
右正本證明與原本無異。
不得上訴。
                                        書記官 蔡  慧  娟
中      華      民      國    九十一    年     十一     月      四      日
附錄：本判決論罪科刑法條全文
刑法第三百二十一條第一項第三款、第四款
犯竊盜罪而有左列情形之一者，處六月以上五年以下有期徒刑：
三、攜帶兇器而犯之者。
四、結夥三人以上而犯之者。
刑法第三百四十六條第一項
意圖為自己或第三人不法之所有，以恐嚇使人將本人或第三人之物交付者，處六月以
上五年以下有期徒刑，得併科一千元以下罰金。
刑法第三百四十九條第一項、第二項
收受贓物者，處三年以下有期徒刑、拘役或五百元以下罰金。
搬運、寄藏、故買贓物或為牙保者，處五年以下有期徒刑、拘役或科或併科一千元以
下罰金。
刑法第二百十六條
行使第二百十條至第二百十五條之文書者，依偽造、變造文書或登載不實事項或使登
載不實事項之規定處斷。
刑法第二百十二條
偽造、變造護照、旅券、免許證、特許證及關於品行、能力、服務或其他相類之證書
、介紹書，足以生損害於公眾或他人者，處一年以下有期徒刑、拘役或三百元以下罰
金。
附表一：
┌─┬────┬─────┬───┬──────┬───────┬────┐
│編│犯罪時間│犯罪地點  │被害人│犯罪行為態樣│匯款指定帳號  │犯案人  │
│號│        │          │      │            │              │        │
├─┼────┼─────┼───┼──────┼───────┼────┤
│一│90.6.10 │新竹縣北埔│甲○○│竊取LW－1013│傅鈺婷，郵局04│辰○○、│
│  │下午四時│鄉北埔村南│      │號小客車後，│000000000000帳│丑○○、│
│  │許      │興街一八九│      │於翌日以電話│號（已匯款）  │Ａ○○  │
│  │      │巷口      │      │恐嚇被害人交│              │        │
│  │        │          │      │付新台幣（下│              │        │
│  │        │          │      │同）八萬元  │              │
├─┼────┼─────┼───┼──────┼───────┼────┤
│二│90.6.10 │桃園縣中壢│宇○○│竊取LH－5199│田儒勳，萬通銀│同右    │
│  │晚間八時│市○○○路│      │號小客車，於│行台北分行0010│        │
│  │許      │二六三號  │      │翌日恐嚇八萬│0000000000帳號│        │
│  │        │          │      │元          │（已匯款）    │        │
├─┼────┼─────┼───┼──────┼───────┼────┤
│三│90.6.12 │新竹縣竹北│Ｅ○○│竊取R3－3599│傅鈺婷帳號（已│同右    │
│  │上午六時│市縣○○路│      │號小客車，於│匯款）        │        │
│  │許      │附近      │      │當日恐嚇六萬│              │        │
│  │        │          │      │元          │              │        │
├─┼────┼─────┼───┼──────┼───────┼────┤
│四│90.6.14 │新竹縣湖口│寅○○│竊取N9－3642│傅鈺婷帳戶（已│同右    │
│  │下午二時│鄉鳳山村三│      │號小客車，於│匯款）        │        │
│  │三十分許│民路三陽公│      │當日恐嚇三萬│              │        │
│  │        │司旁      │      │五千元      │              │        │
├─┼────┼─────┼───┼──────┼───────┼────┤
│五│90.6.14 │新竹縣竹北│子○○│竊取CQ－0825│傅鈺婷帳戶（已│同右    │
│  │下午三時│市縣○○街│      │號小客車，於│匯款）        │        │
│  │許      │          │      │當日恐嚇六萬│              │        │
│  │        │          │      │元          │              │        │
├─┼────┼─────┼───┼──────┼───────┼────┤
│六│90.7.15 │桃園縣楊梅│戊○○│竊取MI－3769│林宜穎，板橋郵│同右    │
│  │下午三時│鎮高榮里東│      │號小客車，於│局000000000000│        │
│  │許      │高山頂三之│      │翌日恐嚇五萬│21號帳戶（未匯│        │
│  │        │一號      │      │元          │款）          │        │
├─┼────┼─────┼───┼──────┼───────┼────┤
│七│90.7.17 │新竹縣湖口│Ｄ○○│竊取Q8－8865│李國義，亞太銀│同右    │
│  │中午十二│鄉中興村光│      │號小客車，於│行新竹分行0161│        │
│  │時許    │復北路    │      │翌日恐嚇七萬│000000000帳戶 │        │
│  │        │          │      │元          │（已匯款）    │        │
├─┼────┼─────┼───┼──────┼───────┼────┤
│八│90.6.18 │桃園縣中壢│Ｂ○○│竊取G7－2639│傅鈺婷帳戶（已│同右    │
│  │下午一時│市○○路九│      │號小客車，於│匯款）        │        │
│  │許      │十號旁    │      │當日恐嚇五萬│              │        │
│  │        │          │      │元          │              │        │
├─┼────┼─────┼───┼──────┼───────┼────┤
│九│90.6.19 │桃園縣中壢│未○○│竊取HG－5223│傅鈺婷帳戶（已│同右    │
│  │下午三時│市○○路七│      │號小客車，於│匯款）        │        │
│  │許      │十三號    │      │當日恐嚇八萬│              │        │
│  │        │          │      │元          │              │        │
├─┼────┼─────┼───┼──────┼───────┼────┤
│十│90.6.22 │苗栗縣公館│乙○○│竊取Q8－9109│傅鈺婷帳戶（已│辰○○、│
│  │上午八時│鄉五谷村二│      │號小客車，於│匯款）        │丑○○  │
│  │許      │三九號    │      │當日恐嚇三萬│              │        │
│  │        │          │      │元          │              │        │
├─┼────┼─────┼───┼──────┼───────┼────┤
│十│90.6.28 │新竹縣新豐│庚○○│竊取ML－8862│黃偉強，郵局00│同右    │
│一│上午八時│鄉重興村振│      │號小客車，於│000000000000帳│        │
│  │許      │興街五十四│      │當日恐嚇五萬│號（已匯款）  │        │
│  │        │巷口      │      │五千元      │      │        │
├─┼────┼─────┼───┼──────┼───────┼────┤
│十│90.7.12 │新竹縣新豐│己○○│竊取W5－4247│李國義帳戶（已│同右    │
│二│上午十時│鄉○○路二│      │號小客車，於│匯款）        │        │
│  │許      │九一號    │      │當日恐嚇三萬│              │        │
│  │        │          │      │五千元      │              │        │
├─┼────┼─────┼───┼──────┼───────┼────┤
│十│90.7.15 │新竹縣新豐│癸○○│竊取LW－9108│李國義帳戶（已│辰○○、│
│三│下午四時│鄉○○路九│      │號小客車，於│匯款）        │丑○○、│
│  │許      │七巷二七號│      │翌日恐嚇八萬│              │Ａ○○  │
│  │        │          │      │元          │              │        │
├─┼────┼─────┼───┼──────┼───────┼────┤
│十│90.7.17 │新竹縣湖口│宙○○│竊取R7－3856│嚴秋蘭，郵局00│同右    │
│四│下午四時│鄉鳳凰村四│      │號小客車，於│000000000000帳│      │
│  │許      │維路二號對│      │當日恐嚇十萬│戶（已匯款）  │        │
│  │        │面        │      │元          │              │        │
├─┼────┼─────┼───┼──────┼───────┼────┤
│十│90.7.18 │桃園縣中壢│地○○│竊取G9－4107│未匯款        │同右    │
│五│下午四時│市○○○街│      │號小客車，於│              │        │
│  │許      │三號前    │      │翌日恐嚇八萬│              │        │
│  │        │          │      │元          │              │        │
├─┼────┼─────┼───┼──────┼───────┼────┤
│十│90.7.21 │新竹縣關西│辛○○│竊取L9－8555│林宜穎帳戶（已│辰○○、│
│六│上午十一│鎮石光里十│      │號小客車，於│匯款）        │丑○○、│
│  │時許    │四鄰亞森農│      │翌日恐嚇八萬│              │Ａ○○、│
│  │        │場前      │      │元          │              │卯○○  │
├─┼────┼─────┼───┼──────┼───────┼────┤
│十│90.7.21 │苗栗縣通宵│玄○○│竊取P6－8307│同右          │辰○○、│
│七│下午三時│鎮台一線公│      │號小客車，於│              │丑○○、│
│  │許      │路旁      │      │翌日恐嚇四萬│              │Ａ○○  │
│  │        │          │      │元          │              │        │
├─┼────┼─────┼───┼──────┼───────┼────┤
│十│90.7.21 │新竹縣竹北│黃○○│竊取3F－8881│亥○○，中和郵│辰○○、│
│八│下午五時│市縣○○路│      │號小客車，於│局000000000000│丑○○  │
│  │許      │文化中心前│      │翌日恐嚇十二│64號帳戶（未匯│        │
│  │        │          │      │萬元        │款）          │        │
├─┼────┼─────┼───┼──────┼───────┼────┤
│十│90.7.23 │桃園縣大溪│申○○│竊取AC－0239│亥○○帳戶（未│辰○○、│
│九│下午五時│鎮○○街郵│      │號小客車，於│匯款）        │丑○○、│
│  │許      │局前      │      │翌日恐嚇五萬│              │Ａ○○、│
│  │    │          │      │元          │              │卯○○  │
├─┼────┼─────┼───┼──────┼───────┼────┤
│二│90.7.24 │新竹縣湖口│丙○○│竊取H3－9917│林宜穎帳戶（已│同右    │
│十│上午十時│工業區光復│      │號小客車，於│匯款）        │        │
│  │五十五分│北路附近  │      │當日恐嚇五萬│              │        │
│  │許      │          │      │元          │              │        │
├─┼────┼─────┼───┼──────┼───────┼────┤
│二│90.7.24 │桃園縣八德│Ｇ○○│竊取L6－0560│亥○○帳戶（已│辰○○、│
│十│下午四時│市○○路二│      │號小客車，於│匯款）        │丑○○、│
│一│許      │九號      │      │當日恐嚇二萬│              │Ａ○○  │
│  │        │          │      │五千元      │              │        │
├─┼────┼─────┼───┼──────┼───────┼────┤
│二│90.7.24 │新竹縣竹北│Ｆ○○│竊取R3－3283│簡清松，上海銀│辰○○、│
│十│下午五時│市○○街一│      │號小客車，於│行桃園分行1120│丑○○  │
│二│許      │二一號前  │      │當日恐嚇六萬│0000000000帳戶│        │
│  │        │          │      │元          │（已匯款）    │        │
├─┼────┼─────┼───┼──────┼───────┼────┤
│二│90.7.25 │苗栗線頭份│Ｉ○○│竊取H2－5113│尚未告知匯款帳│辰○○、│
│十│下午二時│鎮成功里十│      │號小客車，於│號，未匯款    │丑○○、│
│三│許      │三鄰七之二│      │當日恐嚇五萬│              │Ａ○○、│
│  │        │號前      │      │元          │              │卯○○  │
├─┼────┼─────┼───┼──────┼───────┼────┤
│二│90.7.25 │新竹市科學│      │竊取LQ－8061│同右          │同右    │
│十│下午五時│園區○○路│      │號小客車，於│              │        │
│四│許      │六號前    │      │當日恐嚇五萬│              │        │
│  │        │          │      │元          │              │        │
├─┼────┼─────┼───┼──────┼───────┼────┤
│二│90.9.10 │桃園縣中壢│丁○○│竊取LK－7977│同右          │辰○○、│
│十│下午四時│市○○○路│      │號小客車，於│              │丑○○  │
│五│三十分許│二段八六號│      │翌日恐嚇十萬│              │        │
│  │        │          │      │元          │              │        │
└─┴────┴─────┴───┴──────┴───────┴────┘
附表二：
┌──┬─────┬────────────┬──────────────┐
│編號│ 時  間   │       地     點        │    被害人及失竊車牌        │
├──┼─────┼────────────┼──────────────┤
│    │九十年七月│苗栗縣頭份鎮○○路一五一│戌○○所保管BA－4681及XA－20│
│ 一 │二十五日十│一巷口                  │53號各二面車牌              │
│    │九時五十分│                        │                            │
├──┼─────┼────────────┼──────────────┤
│ 二 │九十年七月│新竹縣關西鎮○○路○路坑│酉○○所有JO－5357號車牌二  │
│    │三十一日十│段旁                    │面                          │
│    │九時許    │                        │                            │
├──┼─────┼────────────┼──────────────┤
│    │九十年九月│新竹縣竹北市關東橋附近  │天○○所有M3－6250號車牌二  │
│ 三 │九日      │                        │面                          │
├──┼─────┼────────────┼──────────────┤
│    │九十年九月│新竹縣振興路四十八巷二十│壬○○所有JN－7955號車牌二  │
│ 四 │九日      │三號                    │面                          │
├──┼─────┼────────────┼──────────────┤
│    │九十年九月│新竹縣竹北市○○街六四七│Ｃ○○所有車號GX-０七四一號 │
│ 五 │九日      │號                      │車牌二面                    │
├──┼─────┼────────────┼──────────────┤
│    │九十年九月│桃園縣蘆竹鄉建國四村四十│Ｊ○○所有IE－2633號車牌二  │
│ 六 │九日      │八號                    │面                          │
└──┴─────┴────────────┴──────────────┘
